臺灣高雄地方法院刑事裁定
111年度聲字第1885號
聲  請  人
即  被  告  梁家華





上列聲請人即被告因誣告案件（本院109年度訴字第334號），聲
請交付法庭錄音光碟，本院裁定如下：
    主  文
梁家華於繳納相關費用後，准予轉拷交付本院109年度訴字第334
號案件如附表所示審判期日之法庭錄音光碟，惟持有該法庭錄音
內容之人，就取得法庭錄音光碟之內容，不得散布、公開播送，
或為非正當目的使用，並禁止再為轉拷或為訴訟外之利用。
其他聲請駁回。
    理  由
一、聲請意旨略以：聲請人即被告梁家華對本院109年度訴字第3
    34號案件提出上訴，為防禦權益，請求交付自民國110年12
    月14日至111年6月21日庭訊電磁紀錄光碟（開庭前10分鐘至
    開庭後10分鐘）等語。
二、按當事人及依法得聲請閱覽卷宗之人，因主張或維護其法律
    上利益，得於開庭翌日起至裁判確定後6個月內，繳納費用
    聲請法院許可交付法庭錄音或錄影內容；聲請交付法庭錄音
    或錄影內容時，應敘明理由，由法院為許可與否之裁定，法
    院組織法第90條之1第1項前段、法庭錄音錄影及其利用保存
    辦法第8條第1項定有明文。又法院就許可交付之法庭錄音、
    錄影內容，應為適當之加密措施，並得為禁止轉拷之限制利
    用措施，法院辦理聲請交付法庭錄音錄影內容應行注意事項
    第6點亦有明定。
三、查聲請人係本院109年度訴字第334號誣告案件之被告，為該
    案之當事人，且業於上開法定期間內，敘明其主張或維護其
    法律上利益之理由，而為本件聲請之提出，揆諸前述說明，
    應認其聲請為有理由，准予其繳交費用後，轉拷發給如附表
    所示期日之法庭錄音光碟，惟持有該法庭錄音內容之人，就
    取得之錄音內容不得散布、公開播送或非正當目的使用、並
    禁止再為轉拷，或為訴訟外之利用。
四、至聲請人雖一併請求交付如附表所示期日開庭前10分鐘及開
    庭後10分鐘電磁紀錄光碟，因修正前後之法庭錄音錄影及其
    利用保存辦法第5條第1項前段均係規定：「在法庭之錄音應
    自每案開庭時起錄，至該案閉庭時停止，其間連續始末為之
    。」故聲請人請求非開庭期間即「開庭前10分鐘」及「開庭
    後10分鐘」之庭訊電磁紀錄部分，本院尚無從提供，故此部
    分請求並無理由，應予駁回。而聲請人請求影印卷內第一審
    法院筆錄影本部分，因聲請人提出上訴，本院已將本案卷宗
    送交二審法院，故聲請人此部分請求，本院已另函請二審法
    院協助辦理，附此敘明。
五、依刑事訴訟法第220條，裁定如主文。
中　　華　　民　　國　　111 　年　　10　　月　　28　　日
                  刑事第十三庭  法　官  翁瑄禮
以上正本證明與原本無異。
如不服本裁定，應於收受送達後5 日內向本院提出抗告狀。
中　　華　　民　　國　　111 　年　　10　　月　　28　　日
　　　　　　　　　　　　　　　　書記官  張婉琪
附表：
編號 開庭期日 1 民國110年12月14日審判程序期日之錄音 2 民國111年2月15日審判程序期日之錄音 3 民國111年3月1日審判程序期日之錄音 4 民國111年4月29日審判程序期日之錄音 5 民國111年6月21日審判程序期日之錄音